【裁判字號】    99,裁,1083
【裁判日期】    990513
【裁判案由】    遺產稅
【裁判全文】
最  高  行  政  法  院  裁  定
                                      99年度裁字第1083號
再 審原 告  甲○○
訴訟代理人  林政憲律師
            林信宏律師
            劉琦富律師
再 審被 告  財政部臺灣省南區國稅局
代  表  人  乙○○
上列當事人間遺產稅事件，再審原告對於中華民國99年2月4日本
院99年度判字第92號判決，提起再審之訴，本院裁定如下：
    主  文
再審之訴駁回。
再審訴訟費用由再審原告負擔。
    理  由
一、按提起再審之訴，應依行政訴訟法第277條第1項第4款之規
    定表明再審理由，此為必須具備之程式。所謂表明再審理由
    ，必須指明確定判決有如何合於法定再審事由之具體情事，
    始為相當。倘僅泛言有何條款之再審事由，而無具體情事者
    ，尚難謂已合法表明再審理由。如未表明再審理由，法院無
    庸命其補正。
二、本件再審原告前因遺產稅事件，循序提起行政訴訟，經本院
    97年度判字第203號判決（下稱原確定判決）駁回，再審原
    告不服，提起再審之訴，為本院99年度判字第92號判決（下
    稱原再審確定判決）駁回。再審原告復對原再審確定判決以
    有行政訴訟法第273條第1項第1款再審事由，提起本件再審
    之訴，其再審意旨略以：（一）原確定判決以「農業用地作
    農業使用證明」為法令適用農業用地之唯一標準，顯違反實
    質課稅原則，且在法無明確規範下，限制再審原告所提出之
    證據方法，加重再審原告之稅捐負擔，有違租稅法律主義，
    為判決適用法令錯誤之違法。（二）再審被告欲推翻再審原
    告之主張，應依職權調查系爭土地是否合於免徵遺產稅之要
    件，然其未盡調查義務及舉證責任，顯有違行政程序法第36
    條之職權調查主義及稅捐稽徵法所明定之舉證責任規定，原
    確定判決竟未審究，構成適用法規顯有錯誤之違法。（三）
    系爭土地自民國66年4月28日公布實施茄萣鄉都市計畫編定
    為「漁塭區」，高雄縣政府95年10月12日府農務字第095022
    0275號函、行政院農業委員會95年8月31日農企字第0950990
    369號函及高雄縣茄萣鄉公所95年3月9日茄鄉建都市第00000
    00號證明書均可證系爭土地本屬「農業區」範圍內，且被繼
    承人王莊秀鳳於80年10月亦曾領有養殖漁業旱災救助金，可
    證被繼承人於90年11月17日死亡日前即係屬於「農業區」範
    圍內實際作漁業養殖使用者，完全符合遺產及贈與稅法第17
    條第1項第6款免徵遺產稅之實際作農業使用之農業用地，原
    確定判決有應適用法規而不適用遺產及贈與稅法第17條第1
    項第6款暨農業發展條例第3條第10款及第12款農業用地及農
    業使用定義之錯誤等語。經核其再審訴狀所表明之再審理由
    ，無非說明其對於原確定判決、原處分或訴願決定不服之理
    由，而對於原再審確定判決究有如何合於行政訴訟法第273
    條第1項第1款規定之具體情事，則未據敘明，依上開規定及
    說明，其再審之訴自非合法。
三、據上論結，本件再審之訴為不合法。依行政訴訟法第278條
    第1項、第104條、民事訴訟法第95條、第78條，裁定如主文
    。
中    華    民    國    99    年    5     月    13    日
                    最高行政法院第一庭
                        審判長法官  楊  惠  欽
                              法官  曹  瑞  卿
                              法官  陳  鴻  斌
                              法官  王  碧  芳
                              法官  胡  方  新
以  上  正  本  證  明  與  原  本  無  異
中    華    民    國    99    年    5     月    14    日
                              書記官  郭  育  玎


司法院資訊處製作；財團法人民間司法改革基金會備份。
